【裁判字號】    91,交聲,772
【裁判日期】    920325
【裁判案由】    違反道路交通管理處罰條例聲明異議
【裁判全文】
臺灣臺北地方法院交通事件裁定                    九十一年度交聲字第七七二號
    原處分機關  臺北市交通事件裁決所
    異  議  人  裕融企業股份有限公司  設台北市中正區○○○路一八號
    即受處分人                          台北市○○○路○段二號十五樓
    法定代理人  嚴凱泰
    代  理  人  乙○○
右列異議人因違反道路交通管理處罰條例案件，對於臺北市交通事件裁決所北市裁三
字第車裁二二－ＡＢＸ二九四二六一號、第裁二二－ＡＢＸ二九四二六二號違反道路
交通管理事件裁決書聲明異議，本院裁定如左：
    主    文
異議均駁回。
    理    由
一、本件異議意旨略以：異議人即受處分人裕融企業股份有限公司所有、車牌號碼六
    Ｂ－三八一五號自用小貨車，於民國九十一年三月十五日下午六時二十五分許，
    由員工乙○○駕駛、沿臺北市○○路由東向西方向行駛，行經該路段與承德路交
    岔路口，由東向西方向直行通過該路口之際，為警以闖紅燈及不聽制止拒絕停車
    接受稽查逃逸逕行舉發，再分別經臺北市交通事件裁決所裁罰新臺幣二千七百元
    、並記違規記錄三次，以及新臺幣三千元，但當日異議人公司司機乙○○駕駛異
    議人所有、車牌號碼六Ｂ－三八一五號自用小貨車由東向西方向直行通過臺北市
    ○○路與承德路交岔路口東側、中正路停止線之際，行車管制號誌仍為綠燈或閃
    黃燈，尚非紅燈，異議人公司司機乙○○乃駕駛上開車輛通過停止線，並未闖紅
    燈，且異議人公司司機當時亦未曾發現或聽聞員警鳴亮警示燈、吹哨示意停車受
    檢，異議人既不知悉員警攔停，自非不聽制止或拒絕停車接受稽查而逃逸，是聲
    明異議，請求撤銷原裁決。
二、按汽車駕駛人，行經有燈光號誌管制之交岔路口闖紅燈者，處新臺幣一千八百元
    以上五千四百元以下罰鍰；汽車駕駛人，駕駛汽車有違反本條例之行為，經交通
    勤務警察或依法令執行交通稽查任務人員制止時，不聽制止或拒絕停車接受稽查
    而逃逸者，除按各該條規定處罰外，處新臺幣三千元以上六千元以下罰鍰；汽車
    駕駛人有第六十條第一項情形者，除依原條款處罰鍰外，記違規點數一點；有第
    五十三條情形者，除依原條款處罰鍰外，記違規點數三點，道路交通管理處罰條
    例第五十三條、第六十條第一項、第六十三條第一項第一款、第三款定有明文。
    又違反道路交通管理處罰條例第十二條至第六十八條之行為，由公路主管機關處
    罰；本條例所定罰鍰之處罰，行為人接獲違反道路交通管理事件通知單後，於十
    五日內得不經裁決，逕依規定之罰鍰標準，向指定之處所繳納結案；不服舉發事
    實者，應於十五日內，向處罰機關陳述意見或提出陳述書；其不依通知所定限期
    前往指定處所聽候裁決，且未依規定期限陳述意見或提出陳述書者，處罰機關得
    逕行依違反道路交通管理事件統一裁罰基準及處理細則（九十一年九月一日前名
    稱為違反道路交通管理事件統一裁罰標準及處理細則）暨違反道路交通管理事件
    統一裁罰基準表所定標準裁決之，道路交通管理處罰條例第八條第一項第一款、
    第九條第一項亦有明定。
三、經查：
（一）本件異議人即受處分人所有、車牌號碼六Ｂ－三八一五號自用小貨車，於九十
      一年三月十五日下午六時二十五分許，由員工乙○○駕駛、沿臺北市○○路由
      東向西方向行駛，行至該路段與承德路交岔路口，尚未達路口東側、中正路停
      止線之際，中正路東西向行車管制號誌已轉變為圓形紅燈，表示東西向車輛禁
      止通行，不得超越停止線或進入路口，異議人所有、車牌號碼六Ｂ－三八一五
      號自用小貨車仍闖紅燈、通過停止線、強行穿越路口，經在場執行交整勤務之
      臺北市政府警察局士林分局後港派出所員警持指揮棒鳴哨制止、示意停車受稽
      查，但異議人所有前開車輛並未停車，仍逕行離去，經員警記下車號、車型、
      顏色等可資辨明之資料後逕行舉發，異議人於應到案日期即九十一年四月十八
      日前向臺北市交通事件裁決所提出申訴，經臺北市交通事件裁決所於九十一年
      五月八日分別依道路交通管理處罰條例第五十三條第一項、第六十條第一項、
      第六十三條第一項第三款規定，以北市裁三字第車裁二二－ＡＢＸ二九四二六
      一號違反道路交通管理事件裁決書，就「汽車駕駛人，行經有燈光號誌管制之
      交岔路口闖紅燈」部分，裁罰異議人小型車最低罰額新臺幣二千七百元，並記
      違規記錄三次，以北市裁三字第裁二二－ＡＢＸ二九四二六二號違反道路交通
      管理事件裁決書，就「汽車駕駛人，駕駛汽車有違反本條例之行為，經交通勤
      務警察或依法令執行交通稽查任務人員制止時，不聽制止或拒絕停車接受稽查
      而逃逸」部分，裁罰異議人最低罰額新臺幣三千元之事實，業據證人即原舉發
      單位臺北市政府警察局士林分局後港派出所員警甲○○到庭證述翔實，核與臺
      北市政府警察局北市警交大字第ＡＢＸ二九四二六一號、第ＡＢＸ二九四二六
      二號舉發違反道路交通管理事件通知單所載相符，除異議人所有車牌號碼六Ｂ
      －三八一五號自用小貨車當日是否闖越紅燈，及駕駛人是否知悉員警持指揮棒
      鳴哨示意其停車受稽查外，並為異議人自承無訛。
（二）異議人雖一再辯稱當日其公司司機乙○○駕駛異議人所有、車牌號碼六Ｂ－三
      八一五號自用小貨車由東向西方向直行通過臺北市○○路與承德路交岔路口東
      側、中正路停止線之際，行車管制號誌仍為綠燈或閃黃燈，尚非紅燈，異議人
      公司司機乙○○乃駕駛上開車輛通過停止線，並未闖紅燈，且異議人公司司機
      當時亦未曾發現或聽聞員警鳴亮警示燈、吹哨示意停車受檢，異議人既不知悉
      員警攔停，自非不聽制止或拒絕停車接受稽查而逃逸云云，然當日證人即臺北
      市政府警察局士林分局後港派出所員警甲○○係執行下午五時至七時臺北市○
      ○路、承德路交岔路口交整勤務，證人身著警察制服及反光背心、袖套，手持
      指揮棒，站立在臺北市○○路與承德路交岔路口東側，見中正路東西向行車管
      制號誌已轉變為圓形紅燈，乃高舉指揮棒並鳴哨一長聲令東西向車輛停止，斯
      時東西向所有車輛皆已依指揮停止在中正路停止線前，異議人所有之前述車輛
      竟仍闖紅燈、跨越停止線、強行通過路口，證人復持指揮棒連續鳴哨多次示意
      異議人所有之前開車輛至交岔路口北側停車受稽查，該異議人所有之車輛仍拒
      絕停車受稽查、逕行離去，此經證人甲○○於本院調查中證述纂詳，而證人與
      異議人、異議人公司司機乙○○均素不相識，並無任何宿怨仇隙，此為異議人
      、異議人公司司機乙○○所不爭執，衡情證人應無羅織誣陷異議人之可能或必
      要，參諸異議人於書狀及本院調查中就當日車輛行經臺北市○○路、承德路口
      東側中正路停止線之際，行車管制號誌究為何，曾為綠燈、閃黃燈、號誌變換
      等反覆不一之供述，並陳稱僅稍微察看號誌，並未一直注視燈號等語，而證人
      經本院訊以「受處分人有無可能未聽聞哨聲？」，答稱：「我不清楚，但我能
      確定其他車子均已聽從我的指揮停下來」，足見證人非唯確認行車管制號誌已
      轉變為圓形紅燈，且證人之指揮動作與哨音已達汽車駕駛人可清晰察見、明瞭
      、聽聞之程度，故異議人所有之車牌號碼六Ｂ－三八一五號自用小貨車確於九
      十一年三月十五日下午六時二十五分許，由員工乙○○駕駛、沿臺北市○○路
      由東向西方向行駛，行至該路段與承德路交岔路口闖紅燈、強行穿越路口，經
      在場執行交整勤務之臺北市政府警察局士林分局後港派出所員警持指揮棒鳴哨
      制止、示意停車受稽查，仍拒絕停車接受稽查而逃逸，應堪認定。
四、綜上所述，異議人所有之車牌號碼六Ｂ－三八一五號自用小貨車確有如舉發違反
    道路交通管理事件通知單所載之二項違規事實，其於通知單所載應到案日期即九
    十一年四月十八日前向原處分機關臺北市交通事件裁決所提出異議，本件原處分
    機關以異議人違反道路交通管理處罰條例第五十三條、第六十條第一項、第六十
    三條第一項第三款、違反道路交通管理事件統一裁罰標準及處理細則暨違反道路
    交通管理事件統一裁罰基準表之規定，就「汽車駕駛人，行經有燈光號誌管制之
    交岔路口闖紅燈」部分，裁罰異議人小型車最低罰額新臺幣二千七百元，並記違
    規記錄三次，就「汽車駕駛人，駕駛汽車有違反本條例之行為，經交通勤務警察
    或依法令執行交通稽查任務人員制止時，不聽制止或拒絕停車接受稽查而逃逸」
    部分，裁罰異議人最低罰額新臺幣三千元，其認事用法均無不當，裁罰額度亦甚
    妥適，異議人之聲明異議，尚非有據，應予駁回。
五、末按汽車駕駛人有第六十條第一項情形者，除依原條款處罰鍰外，記違規點數一
    點，有第五十三條情形者，除依原條款處罰鍰外，記違規點數三點，道路交通管
    理處罰條例第六十三條第一項第一款、第三款固有明定，惟本件異議人即受處分
    人為法人，因收受舉發通知單之初未向原處分機關告知當時該車輛之違規駕駛人
    及其年籍等資料，致遭轉嫁處罰，然違規記點處分其實益乃在於累積達一定點數
    後可執行吊扣或吊銷駕駛執照之處分，而本件受處分人為法人，並無駕駛執照，
    故原處分機關於本件北市裁三字第車裁二二－ＡＢＸ二九四二六一號裁決書併記
    為法人之受處分人違規點數一點，要屬贅載；同理，原處分機關於本件北市裁三
    字第裁二二－ＡＢＸ二九四二六二號裁決書未併記受處分人違規點數一點，則無
    疏漏，併此敘明。
六、據上論結，應依道路交通案件處理辦法第二十條，裁定如主文。
中      華      民      國    九十二    年      三      月    二十五    日
                            臺灣臺北地方法院交通法庭
                                    法  官  洪  文  慧
右正本證明與原本無異。
如不服本裁定，應於裁定送達後五日內向本院提出抗告狀。
                                    書記官  江  虹  儀
中      華      民      國    九十二    年     三      月    二十六    日


司法院資訊處製作；財團法人民間司法改革基金會備份。
